臺灣桃園地方法院刑事判決　　　　　　　96年度訴字第1663號
公　訴　人　臺灣桃園地方法院檢察署檢察官
被　　　告　甲○○
　　　　　　　　　　（現羈押於臺灣桃園看守所）
上列被告因偽造有價證券案件，經檢察官提起公訴（96年度偵字
第24383 號），本院訊問被告後，被告為有罪陳述，經本院裁定
改依簡式審判程序，判決如下：
    主  文
甲○○犯收受偽造信用卡罪，處有期徒刑月，如易科罰金，以
新臺幣壹仟元折算壹日。扣案如附表所示之偽造信用卡，均沒收
。並於行之執行完畢後，驅逐出境。
    事  實
一、甲○○為香港居民，前為償還其積欠真實姓名不詳綽號「阿
    明」同屬香港居民之成年男子（下稱「阿明」）之債務，竟
    於民國96年10月初，與「阿明」達成由甲○○將「阿明」交
    付之夾藏有附表所示之已印製卡別及發卡銀行完成供繕打卡
    號及持卡人姓名使用之偽造發卡銀行製作之空白信用卡（下
    稱本案扣案偽造信用卡）之行李箱（下稱本案扣案行李箱）
    帶入臺灣地區並交付予接洽之年籍不詳成年男子即可免除其
    債務之合意後，甲○○即基於意圖將本案扣案偽造信用卡交
    付供由不特定人行使之用之犯意，於同年月4 日晚上8 、9
    時許，在香港地區之荃灣某廣場，由「阿明」處收受夾藏有
    本案扣案偽造信用卡之本案扣案行李箱後，即於同年月5 日
    中午12時20分許，自香港地區搭乘港龍航空公司第KA480 號
    班機來臺；嗣於同日下午班機抵臺後，於同日下午2 時40分
    許，在桃園縣大園鄉桃園國際機場第二航廈之海關檢查室進
    行入關檢查時，由內政部警政署航空警察局安檢勤務人員以
    Ｘ光檢視本案扣案行李箱後，當場啟獲夾層中之本案扣案偽
    造信用卡，始察知上情，並扣得如附表所示之本案扣案偽造
    信用卡四百張。
二、案經內政部警政署航空警察局移送臺灣桃園地方法院檢察署
    檢察官偵查後起訴。
    理  由
一、在中華民國領域外犯刑法第201 條至202 條之偽造有價證券
    罪，仍適用中華民國刑法處罰，刑法第5 條第6 款有明文規
    定。本案被告甲○○所為係基於意圖供他人使用之意思，而
    收受本案扣案偽造信用卡，查屬犯刑法第201 條之1 第2 項
    之收受偽造信用卡之犯行，是本院就本案犯行，有刑事審判
    權。
二、被告甲○○所犯係死刑、無期徒刑或最輕本刑為三年以上有
    期徒刑以外之罪，於本院準備程序進行中，被告先就被訴事
    實為有罪之陳述，經本院告知簡式審判程序之旨，並聽取公
    訴人及被告之意見後，由本院依刑事訴訟法第273 條之1 第
    1 項規定裁定進行簡式審判程序。
三、上開犯罪事實，業據被告於本院審理中坦承不諱，並有臺北
    關稅局扣押貨物運輸工具物收據及搜索筆錄暨檢附之臺北關
    稅局稽查組Ｘ光檢查儀注檢行李報告表一份、財團法人聯合
    信用卡處理中心鑑定報告四份、現場查獲照片八幀、被告之
    旅客入境紀錄查詢、中華人民共和國香港特行政區護照、香
    港永久性居民身分證各一份在卷可稽，並有本案扣案行李箱
    一個、本案扣案偽造信用卡四百張查扣在案，是被告上開自
    白核與事實相符，應堪信實。本件事證明確，被告之犯行洵
    堪認定，應予依法論科。
四、查以，本案扣案偽造信用卡雖係尚未繕打卡號及持卡人姓名
    之空白信用卡，惟該等卡片皆已將各卡卡別、發卡銀行印製
    妥當，除顯已構成未經各發卡銀行同意而擅自製作之偽造行
    為外，持有該空白卡片持卡人僅需將卡號、持卡人姓名以壓
    印器繕打於上即可立即持用，是本案扣案偽造信用卡仍應認
    屬偽造信用卡，而非屬未完成之信用卡原料。核被告所為，
    係犯刑法第201 條之1 第2 項之收受偽造信用卡罪。按行為
    人之犯罪行為，依法律概念，在刑法評價上，為犯罪複數之
    數罪時，依有罪必罰之原則，本應就所犯各罪予以併罰之；
    然亦有因行為人以一個犯意，為一行為或數行為而持續侵害
    同一法益，實現一個構成要件，而僅構成實質上之一罪者；
    復有行為人之一行為或數行為，依法係成立數個獨立之罪，
    僅因基於訴訟經濟等刑事政策，乃以法律明定視為一罪處罰
    ，謂之裁判上之一罪者，均與單一犯意之單一行為，祇單純
    破壞一個法益之單純一罪有別（最高法院90年台上字第5416
    號判決要旨參照），查以，被告係以一收受行為同時持有本
    案扣案偽造信用卡，而侵害一次社會法益，是本案扣案偽造
    信用卡張數雖有四百張，仍應僅論以一行為。爰審酌被告僅
    為圖清償自己債務，即同意「阿明」之收受、交付本案扣案
    偽造信用卡之不法要求，而本案扣案偽造信用卡數量眾多，
    若流入國內供不法人士使用，將對國內交易安全有重大影響
    ，是其犯行之惡性非輕，惟斟酌本案被告僅止於收受而尚未
    達交付之行為階段，且於犯後坦承犯行，併參酌其智識程度
    、素行紀錄等一切情狀，量處如主文所示之刑，併諭知易科
    罰金之折算標準，以示懲儆。又扣案如附表之本案扣案偽造
    信用卡，依刑法第205 條規定，不問屬於犯人與否，均沒收
    之；至於，扣案之本案扣案行李箱，固屬被告犯本案所用之
    物，惟其既非屬違禁物，又屬「阿明」所有而暫交付被告使
    用，依刑法第38條第2 項規定，自難予以沒收，附此敘明。
五、按「外國人受有期徒刑以上刑之宣告者，得於刑之執行完畢
    或赦免後，驅逐出境。」，刑法第95條定有明文。是否一併
    宣告驅逐出境，固由法院酌情依職權決定之，採職權宣告主
    義。但驅逐出境，係將有危險性之外國人驅離逐出本國國境
    ，禁止其繼續在本國居留，以維護本國社會安全所為之保安
    處分，對於原來在本國合法居留之外國人而言，實為限制其
    居住自由之嚴厲措施。外國人犯罪經法院宣告有期徒刑以上
    之刑者，是否有併予驅逐出境之必要，應由法院依據個案之
    情節，具體審酌該外國人一切犯罪情狀及有無繼續危害社會
    安全之虞，審慎決定之，尤應注意符合比例原則，以兼顧人
    權之保障及社會安全之維護（最高法院94年度台上字第404
    號判決要旨參照）。查以，被告於為本案犯行前，未曾入境
    臺灣地區，有被告之旅客入境紀錄查詢一份在卷可查，而依
    本案犯罪行為性質、以及在臺灣地區之該名接洽對象並未遭
    查獲，被告如於刑之執行完畢後，如繼續滯留臺灣地區，顯
    對社會交易秩序之安全，有危害之虞，爰依刑法第95條規定
    ，依職權宣告以驅逐出境之保安處分。
據上論斷，應依刑事訴訟法第273 條之1 第1 項、第299 條第1
項前段，刑法第201 條之1 第2 項、第41條第1 項前段、第205
條、第95條，刑法施行法第1 條之1 第1 項、第2 項前段，判決
如主文。
本案經檢察官何治蕙到庭執行職務。
中　　華　　民　　國　　96　　年　　12　　月　　14　　日
                  刑事第十庭  法　官　陳世旻
┌─────────────────────────────┐
│附表：本案扣案偽造信用卡                                  │
├──┬─────────┬────────────┬───┤
│編號│ 發卡銀行         │卡    別                │張  數│
├──┼─────────┼────────────┼───┤
│ 一 │ CHASE            │MasterCard萬事達卡      │111 張│
├──┼─────────┼────────────┼───┤
│ 二 │ CITIBANK         │MasterCard萬事達卡      │108 張│
├──┼─────────┼────────────┼───┤
│ 三 │ Capital One      │VISA威士卡              │ 37 張│
├──┼─────────┼────────────┼───┤
│ 四 │ CITIBANK         │VISA威士卡              │ 21 張│
├──┼─────────┼────────────┼───┤
│ 五 │ Capital One      │商務白金VISA威士卡      │ 43 張│
├──┼─────────┼────────────┼───┤
│ 六 │ GM               │MasterCard萬事達卡      │ 40 張│
├──┼─────────┼────────────┼───┤
│ 七 │ MBNA             │MasterCard萬事達卡      │ 40 張│
├──┼─────────┴────────────┼───┤
│總數│                                            │400 張│
└──┴──────────────────────┴───┘
以上正本證明與原本無異
如不服本判決書應於送達後10日內向本院提出上訴狀
                              書記官　劉璟佳
中　　華　　民　　國　　96　　年　　12　　月　　14　　日
附錄論罪科刑法條：
中華民國刑法第201條之1（偽造變造有價證券供行使罪）
意圖供行使之用，而偽造、變造信用卡、金融卡、儲值卡或其他
相類作為簽帳、提款、轉帳或支付工具之電磁紀錄物者，處1 年
以上7 年以下有期徒刑，得併科3 萬元以下罰金。
行使前項偽造、變造之信用卡、金融卡、儲值卡或其他相類作為
簽帳、提款、轉帳或支付工具之電磁紀錄物，或意圖供行使之用
，而收受或交付於人者，處5 年以下有期徒刑，得併科3 萬元以
下罰金。
中華民國刑法第205條（沒收物）
偽造、變造之有價證券、郵票、印花稅票、信用卡、金融卡、儲
值卡或其他相類作為提款、簽帳、轉帳或支付工具之電磁紀錄物
及前條之器械原料及電磁紀錄，不問屬於犯人與否，沒收之。
